臺灣臺北地方法院刑事判決　　　　九十四年度訴字第六一四號
　　公　訴　人　臺灣臺北地方法院檢察署檢察官
　　被　　　告　乙○○
　　選任辯護人　魯寶文律師
上列被告因違反槍砲彈藥刀械管制條例案件，經檢察官提起公訴
（九十四年度偵字第六四一八號），本院判決如下：
    主  文
乙○○未經許可，持有可發射子彈具有殺傷力之改造手槍，累犯
，處有期徒刑拾月，併科罰金新臺幣參萬元，罰金如易服勞役，
以新臺幣玖佰元即銀元參佰元折算壹日。扣案仿ＦＮ廠一九一０
型半自動手槍製造之改造手槍壹支（含彈匣壹個，槍枝管制編號
：0000000000號）沒收。
    事  實
一、乙○○於民國九十二年六月十日，因違反商標法案件，經臺
    灣臺北地方法院以九十二年簡字第二０一六號刑事簡易判決
    判處有期徒刑三月，如易科罰金以三百元折算一日，於九十
    二年八月二十七日確定，九十二年十二月三十日易科罰金執
    行完畢，竟不知悔改，明知可發射金屬子彈具有殺傷力之槍
　　枝，係槍砲彈藥刀械管制條例列管之槍枝，非經主管機關許
    可不得持有，仍於九十三年三月間某日，在臺北市○○○路
    ○段七九０巷二七號臺北市私立協和工商職業學校大門前，
    自綽號「阿富」（真實姓名年籍不詳）之成年男子處收受可
    發射子彈具殺傷力之仿ＦＮ廠一九一０型半自動手槍製造換
    裝土造金屬槍管改造而成之改造手槍壹支（含彈匣壹個，槍
  　枝管制編號：0000000000號）而持有之，並將上
    開槍枝放置於臺北市大安區○○○路○段二一○號地下室倉
    庫之天花板夾層中。嗣於九十三年十二月三日，乙○○因另
    案經警詢問時，在有偵查犯罪職權之機關及公務員查知上情
    前，主動供承上情，並帶同員警吳家濠、王聖傑至前址地下
    室倉庫內取出上開槍枝。
二、案經臺北市政府警察局信義分局報請臺灣臺北地方法院檢察
　　署檢察官偵查起訴。
    理  由
一、上揭事實，業據被告乙○○於本院審理時坦承不諱（見本院
    卷第十八頁、第四十三頁至第四十四頁），核與證人即查獲
    員警甲○○於本院審理時證述相符（見本院卷第四十二頁、
    第四十三頁），且有前開改造手槍一支（含彈匣一只）扣案
    可資佐證。而該改造手槍（含彈匣一只，槍枝管制編號：0
    000000000號）經鑑驗結果，認係由仿ＦＮ廠一九
    一○型半自動手槍製造之金屬玩具手槍，換裝土造金屬槍管
    而成之改造手槍，機械性能良好，可擊發適用子彈，具殺傷
    力，此有內政部警政署刑事警察局九十四年一月十四日刑鑑
    字第○九三○二四三二六六號槍彈鑑定書附卷可稽（見臺灣
    臺北地方法院檢察署九十三年核退字第七二八一號卷第五十
    五頁）。至於辯護人雖辯稱被告係自「阿富」處收受包裹而
    為其保管，不知內裝有改造槍枝，並無犯意云云，惟此與被
    告於本院審理時自白稱：「．．．，是朋友給我的，我知道
    是槍彈後就將它拿到忠孝東路之前跟朋友一起合開的服飾店
    地下室天花板的夾層中藏放，．．．」等語不符（見本院卷
    第四十三頁背面），自不足採，本件事證明確，被告犯行堪
    以認定。
二、按被告行為後，槍砲彈藥刀械管制條例業於九十四年一月二
    十六日修正公布，同年月二十八日生效，依修正前第十一條
  　第四項規定：「未經許可，持有同條第一項（即同條例第四
    條第一項）所列槍砲者，處一年以上七年以下有期徒刑，併
    科新臺幣七百萬元以下罰金。」，修正後第八條第四項則規
    定為「未經許可，持有、寄藏或意圖販賣而陳列第一項（即
    同條例第四條第一項）所列槍枝者，處三年以上十年以下有
    期徒刑，併科新臺幣七百萬元以下罰金。」，比較新舊法結
    果，以該修正前之舊法有利於被告，是依刑法第二條第一項
    但書規定，自應適用該條例修正前第十一條第四項規定。核
　　被告所為，係犯該條例修正前第十一條第四項之未經許可持
  　有其他可發射子彈具有殺傷力之改造手槍罪。查被告於九十
    二年六月十日，因違反商標法案件，經本院九十二年簡字第
    二０一六號刑事簡易判決判處有期徒刑三月，如易科罰金以
    三百元折算一日，九十二年八月二十七日確定，並已於同年
    十二月三十日易科罰金執行完畢，此有臺灣高等法院被告前
    案紀錄表附卷可稽，其於五年以內再犯本件有期徒刑以上之
    罪，為累犯，依刑法第四十七條規定，加重其刑。又被告於
    本件犯罪未經有偵查犯罪職權之機關及公務員發覺前，主動
    供承上情，並報繳其持有之槍枝，業據證人甲○○於本院審
    理時證述屬實（見本院卷第四十二頁背面），爰依同條例第
    十八條第一項前段規定，減輕其刑，並與前開加重事由先加
    後減之。至辯護人雖另辯稱被告誤以為在公告免刑期間內自
    首，本件應適用槍砲彈藥刀械管制條例十八條第二項免除其
　　刑之規定云云，惟依內政部九十三年六月二十八日臺內警字
  　第○九三一○三六○○號公告所示，九十三年度自首免除其
    刑之公告期間自九十三年七月一日起至九月三十日止，有上
    開公告網路查詢資料附卷可參（見本院卷第三十頁），被告
    既非在上開公告期間內自首，自無該條例第十八條第二項之
    適用，所辯顯有誤會，自不足採。爰審酌被告素行不佳，且
    持有改造手槍，對社會秩序已造成一定破壞，惟其持有槍枝
    之數量非鉅，亦未實際使用，犯後坦承犯行態度良好等一切
    情狀，量處如主文所示之刑，並就併科罰金部分諭知易服勞
    役之折算標準。扣案之仿ＦＮ廠一九一０型半自動手槍製造
    之改造手槍壹支（含彈匣壹個，槍枝管制編號：00000
    00000號），係違禁物，爰依刑法第三十八條第一項第
    一款規定宣告沒收。另扣案克拉克模型道具槍一支（槍枝管
    制編號：0000000000號）及子彈七顆，經鑑定結
    果，均不具殺傷力，有前揭槍彈鑑定書可參（見同核退字卷
    第五十五頁），爰不另諭知沒收，附此敘明。
據上論斷，應依刑事訴訟法第二百九十九條第一項但書，修正前
槍砲彈藥刀械管制條例第十一條第四項、第十八條第一項前段，
刑法第二條第一項但書、第十一條前段、第四十七條、第四十二
條第二項、第三十八條第一項第一款，罰金罰鍰提高標準條例第
二條，現行法規所定貨幣單位折算新臺幣條例第二條，判決如主
文。
本案經檢察官李建論到庭執行職務。
中　　華　　民　　國　  九十四　  年　九　月　　二十　日
　　　　　　　　　刑事第十一庭審判長法　官　劉方慈
                                    法  官  林孟皇
                                    法  官  陳正昇
以上正本證明與原本無異。
如不服本判決，應於判決送達後十日內，向本院提出上訴狀。
　　　　　　　　　　    　　　　　  書記官　陳豪達
中　　華　　民　　國  　九十四  　年　九　月  二十一　日
